【裁判字號】    95,上訴,357
【裁判日期】    950406
【裁判案由】    毒品危害防制條例
【裁判全文】
臺灣高等法院臺中分院刑事判決         95年度上訴字第357號
上  訴  人
即  被  告  丙○○
                      (
上列上訴人因毒品危害防制條例案件，不服臺灣彰化地方法院94
年度訴字第1659號中華民國94年12月29日第一審判決（起訴案號
：臺灣彰化地方法院檢察署94年度毒偵字第4300號；移送併辦案
號：同署94年度毒偵字第3835號），提起上訴，本院判決如下：
    主  文
原判決撤銷。
丙○○連續施用第一級毒品，累犯，處有期徒刑拾壹月。扣案之
海洛因壹包（驗餘淨重零點貳壹公克）、含有海洛因之殘渣袋壹
個，均沒收銷燬之。
    事  實
一、丙○○曾於民國九十二年間因施用第二級毒品案件，經原審
    法院以九十二年度易字第一八二號判決判處有期徒刑七月確
    定，而其入監執行後，業於九十三年八月八日執行完畢。又
    曾因施用毒品案件，經送執行強制戒治後，於九十年八月三
    十日因停止戒治付保護管束而出所，嗣於九十一年二月十二
    日因保護管束期滿而視為執行完畢；復因施用毒品案件，經
    送執行強制戒治後，嗣於九十三年一月九日因毒品危害防制
    條例修正生效施行而報結釋放。詎丙○○於前開強制戒治執
    行完畢釋放後之五年內，又基於施用第一級毒品海洛因之概
    括犯意，自九十四年七月中旬起，至同年八月十四日止，在
    其彰化縣大村鄉村○村○○○路四七巷一九號住處內，以將
    海洛因摻入香菸內，再點火吸食之方式，連續施用海洛因多
    次。嗣先於九十四年七月二十六日十七時五十分許，在其上
    揭住處內為警查獲，並扣得所有內有海洛因粉末殘留之殘渣
    袋一個；再於九十四年八月十七日十七時二十分許，在彰化
    縣員林鎮○○路員林國中大門前為警查獲，並扣得持有之海
    洛因一包（驗餘淨重○‧二一公克）。
二、案經彰化縣警察局移送臺灣彰化地方法院檢察署檢察官偵查
    起訴暨移送原審併案審理。
    理  由
一、訊據上訴人即被告丙○○對於上揭施用第一級毒品海洛因之
    犯行坦承不諱，且九十四年八月十七所查扣之白粉一包經送
    法務部調查局鑑定結果，確含海洛因成分，此有該局出具之
    鑑定通知書一份在卷可參，並有海洛因一包（驗餘淨重○‧
    二一公克）、海洛因殘渣袋一個扣押可證，足徵被告之自白
    與事實相符，應堪採信。又查，被告曾因施用毒品案件，經
    送執行強制戒治後，於九十年八月三十日因停止戒治付保護
    管束而出所，嗣於九十一年二月十二日因保護管束期滿而視
    為執行完畢；復因施用毒品案件，經送執行強制戒治後，嗣
    於九十三年一月九日因毒品危害防制條例修正生效施行而報
    結釋放等情，有臺灣高等法院被告全國前案紀錄表各一份在
    卷可參。綜上，本件事證明確，被告於強制戒治執行完畢後
    五年內再犯上開施用毒品之犯行應堪認定，自應依法論科。
二、核被告丙○○所為，係犯毒品危害防制條例第十條第一項之
    施用第一級毒品罪。被告為施用而持有海洛因之低度行為，
    已為施用之高度行為所吸收，不另論罪。其先後多次施用海
    洛因之行為，時間密接，所犯罪名相同，顯係基於概括犯意
    所為，為連續犯，應以一罪論，並加重其刑。又，被告前因
    施用第二級毒品案件，經原審法院以九十二年度易字第一八
    二號判決判處有期徒刑七月確定，而其入監執行後，業於九
    十三年八月八日執行完畢乙節，有臺灣高等法院被告全國前
    案紀錄表各一份在卷可憑，其於刑之執行完畢後五年以內再
    犯本件有期徒刑以上之罪，構成累犯，應依刑法第四十七條
    規定遞加重其刑。另起訴書雖未敘及被告於九十四年七月二
    十六日十七時五十分許，在其上揭住處內為警查獲，並扣得
    所有之海洛因殘渣袋一個之事實，然此部分與經起訴犯行間
    ，有高、低度吸收關係，為起訴之效力所及，本院自得併予
    審理，附此說明。被告於本院審理時雖稱其於警詢時供出毒
    品來源係購自綽號「坤兄」之甲○○，因而查獲甲○○販賣
    海洛因之情云云。然經傳喚承辦員警即證人黃鎗鋃到庭證稱
    ：「（被告丙○○在本院說他被抓到之後，因為他講出他的
    上手坤兄，並且加以指認，警方才抓到甲○○，是否如此？
    ）不是，因為該案從九十四年七月四日我們就對甲○○實施
    通訊監察，查獲丙○○時是在我們最後的蒐證行為，事先已
    經知道有其他的人與甲○○在交易毒品，所以並非丙○○供
    出上手才查獲甲○○，丙○○只是指認的證人之一而已」、
    「因為我們對甲○○販毒的蒐證期間，怕其他的人走漏消息
    ，所以我們在蒐集了很多人向甲○○購買毒品的事證之後才
    採取行動的」、「（在抓到丙○○之前，你們是不是有抓到
    向甲○○購買毒品的其他的人？）有，也有製作筆錄及供出
    上手是甲○○」、「（有幾個人？名字為何？）有壹個叫蕭
    柄森，我有把資料帶過來，另外還有對甲○○與劉明盛交易
    毒品的整個過程實施錄影，後來我們是在抓到甲○○之後，
    才把劉明盛借提回來做指認」、「（在抓到被告丙○○之前
    多久抓到其餘的人？）詳細時間我無法確定，但是我確定是
    在丙○○之前，因為丙○○是我們蒐證對象的第三個」等語
    明確。並有卷附台灣彰化地方法院檢察署94年度偵字第6622
    號甲○○違反毒品危害防制條例案件起訴書記載：甲○○涉
    嫌於94年8月10日販賣海洛因給劉明盛，又於94年8月15日販
    賣海洛因給蕭柄森，再於94年8月17日販賣海洛因給被告丙
    ○○等情（見本院卷第34-36頁）。綜上所述，被告雖於警
    詢時指認販毒之甲○○，然警方早對甲○○蒐證，並已掌握
    相當之證據資料，此另由被告丙○○於警詢時僅稱其係向「
    坤兄」購買海洛因，警方即提出含甲○○在內之六個人照片
    供被告丙○○指認益明，自難認係因被告丙○○之指認，因
    而破獲甲○○，被告所為尚未符合毒品危害防制條例第十七
    條所稱：「供出毒品來源，因而破獲者，得減輕其刑」之規
    定。原審認被告犯罪事證明確，予以論罪科刑，固非無見，
    惟原判決事實欄記載被告先後被查獲海洛因二包，一包淨重
    ○‧二一公克，另包量微無法秤重，然於主文諭知海洛因二
    包（合計淨重約○‧二一公克）沒收銷燬之，理由亦為相同
    之論述，致事實與主文、理由所載不相一致，自有未洽。被
    告上訴意旨認其供出毒品來源因而查獲甲○○，得以減輕其
    刑，而指摘原判決不當，雖無理由，惟原判決既有上述可議
    之處，即屬無可維持，自應由本院將原判決撤銷改判。爰審
    酌被告前即有施用毒品之前科，經強制戒治後，仍不能戒除
    毒癮，竟再度施用毒品戕害自身健康，及其犯罪之動機、目
    的、所生危害及犯罪後坦認犯行並指認販毒之甲○○，有助
    於打擊販毒集團等一切情狀，量處如主文第二項所示之刑，
    以示懲儆。扣案之海洛因一包（驗餘淨重○‧二一公克），
    係第一級毒品，應依毒品危害防制條例第十八條第一項前段
    之規定宣告沒收並銷燬；另扣案含有海洛因之殘渣袋一個，
    因海洛因殘渣與袋子間難以析離，故一併視為查獲之毒品，
    亦應依毒品危害防制條例第十八條第一項前段之規定，宣告
    沒收銷燬之。
據上論結，應依刑事訴訟法第三百六十九條第一項前段、第三百
六十四條、第二百九十九條第一項前段，毒品危害防制條例第十
條第一項、第十八條第一項前段，刑法第十一條前段、第五十六
條、第四十七條，判決如主文。
本案經檢察官乙○○到庭執行職務。
中    華    民    國    95    年    4    月    6      日
            刑事第四庭  審判長法  官  洪  耀  宗
                              法  官  劉  登  俊
                              法  官  江  德  千
上列正本證明與原本無異。
如不服本判決應於收受送達後十日內向本院提出上訴書狀，其未
敘述上訴之理由者並得於提起上訴後十日內向本院補提理由書（
均須按他造當事人之人數附繕本）。
                              書記官  吳  麗  琴
中    華    民    國    95    年  4    月    7        日
【附錄論罪科刑法條】
毒品危害防制條例第十條第一項：
施用第一級毒品者，處六月以上五年以下有期徒刑。
                                                      Ａ


司法院資訊處製作；財團法人民間司法改革基金會備份。
